臺灣高雄地方法院民事裁定
111年度補字第557號

原      告  聯邦商業銀行股份有限公司


法定代理人  林鴻聯  
訴訟代理人  黃靜美  
被      告  陳室蓁  


            陳建銘  
            陳俊宏  

上列當事人間代位分割遺產事件，本院裁定如下：
    主  文
本件移送臺灣高雄少年及家事法院。
    理  由
一、按訴訟之全部或一部，法院認為無管轄權者，依原告聲請或
    依職權以裁定移送於其管轄法院，民事訴訟法第28條第1 項
    定有明文。次按，家事事件法所定家事事件由少年及家事法
    院處理之；因繼承回復、遺產分割、特留分、遺贈、確認遺
    囑真偽或其他繼承關係所生請求事件為丙類事件，得由下列
    法院管轄：「繼承開始時被繼承人住所地之法院；被繼承
    人於國內無住所者，其在國內居所地之法院。主要遺產所
    在地之法院。」家事事件法第2 條前段、第3 條第3 項第 6
    款、第70條分別定有明文。又所謂專屬管轄，係指法律規定
    某類事件專屬一定法院管轄之謂。凡法律規定某類事件僅得
    由一定法院管轄者，縱未以法文明定「專屬管轄」字樣，仍
    不失其專屬管轄之性質。而家事事件法第2 條規定之立法理
    由謂：為貫徹家事事件（包括家事訴訟事件、家事非訟事件
    及家事調解事件）專業處理之精神，爰於本條明定家事事件
    之事務管轄法院。準此，該規定係依事件之性質而定其管轄
    誰屬之事務管轄，具有專屬、強制性質，少年及家事法院對
    於家事事件之管轄，相較於普通法院，性質上屬專屬管轄。
二、經查：原告主張被代位人陳秋妃積欠原告債務新臺幣（下同
    ）259,576元及其利息未為清償，因被繼承人陳許桂葉於民
    國110年2月15日死亡後，由陳許桂葉之繼承人即陳秋妃、被
    告乙○○、丙○○、甲○○公同共有領取本院110年度司執字第112
    8號強制執行事件分配款4,283,287元之權利及其他未知之遺
    產（下合稱系爭遺產），惟陳秋妃怠於行使權利，乃代位陳
    秋妃訴請分割系爭遺產。然而，債權人依民法第242 條規定
    提起代位訴訟，僅係當事人適格及法定訴訟擔當之明文，要
    與訴訟標的之認定無關，本件請求代位分割遺產既為家事事
    件法第3 條第3 項第6 款所定「因繼承回復、遺產分割、特
    留分、遺贈、確認遺囑真偽或其他繼承關係所生請求事件」
    之丙類家事事件，考量繼承開始時陳許桂葉之住所地係在高
    雄市三民區，揆諸前揭規定，應由臺灣高雄少年及家事法院
    管轄，爰依職權將本件移送該管轄法院。
三、爰裁定如主文。
中　　華　　民　　國　　111 　年　　6 　　月　　17　　日
                  民事審查庭  法  官  洪培睿
正本係照原本作成。
如對本裁定抗告須於裁定送達後10日內向本院提出抗告狀，並繳
納裁判費新臺幣1,000元。
中　　華　　民　　國　　111 　年　　6 　　月　　17　　日
                              書記官  陳展榮